臺灣高等法院民事裁定
                                    106年度家抗字第103號
抗  告  人  甲〇〇  


相  對  人  乙〇〇  



上列當事人間聲明異議事件，抗告人對於中華民國106 年9 月18
日臺灣臺北地方法院106 年度家事聲字第5 號裁定提起抗告，本
院裁定如下：
    主  文
原裁定廢棄。
相對人在原法院之異議駁回。
抗告費用由相對人負擔。
    理  由
一、抗告意旨略以：相對人前就給付扶養費事件，依臺灣士林地
    方法院（下稱士林地院）103年度家親聲字第190號確定民事
    裁定（下稱系爭確定裁定）對伊聲請強制執行，請求伊給付
    2期扶養費差額及自106年4月起至同年9月止之扶養費用合計
    新臺幣（下同）31萬6547元，並已足額受償，原法院司法事
    務官乃於106年6 月1日函知兩造前發扣押命令因本件已足額
    受償，應予撤銷。惟相對人仍依家事事件法第190條第1項規
    定，請求就106 年10月起至未成年子女丙〇〇、丁〇〇成年之日
    止之扶養費用聲請續為強制執行；因系爭確定裁定第2項僅
    裁定扶養費部分有遲誤1期未履行者，其後6個月之期間視為
    亦已到期，伊雖有遲誤1期未履行之情事，惟連同後6期之扶
    養費用均已清償完畢，本件執行程序自屬終結，原法院司法
    事務官乃以106年6月19日106年度司執字第39674號裁定（下
    稱原處分）駁回相對人續行強制執行之聲請。詎相對人聲明
    異議，原法院竟以相對人得對其尚未到期之各期扶養費用給
    付預為執行為由，以106年度家事聲字第5號裁定（下稱原裁
    定）廢棄原法院司法事務官所為之處分，於法顯有未合。爰
    提起抗告，請求廢棄原裁定等語。
二、次按家事事件法第190 條第1 項係預備查封制度之特別規定
    ，以排除強制執行法第4 條第2 項及第5 條之1 規定之限制
    ，惟慮及債務人原有期限利益，因此同條第2 項對於執行對
    象、執行程度另設有限制規定，僅得扣押其履行期限屆至後
    債務人已屆清償期之薪資債權或其他繼續給付之債權，以避
    免損害債務人之期限利益，此觀該條項立法理由亦明。準此
    ，債權人所持執行名義之確定判決主文，雖有喪失期限利益
    之諭知，惟就未喪失期限利益之未到期債權，其清償期既未
    屆至，自不得聲請執行，倘債權人就未到期之扶養費請求續
    為執行，核與家事事件法第190條第2項規定之執行對象及執
    行程度均有未符，應無理由。
三、查系爭確定裁定主文第2項記載：抗告人應自104年5 月17日
    起至丙〇〇、丁〇〇分別成年之日止，按月於每月5 日前，給付
    相對人關於丙〇〇、丁〇〇之扶養費用各2萬0004 元，如在本件
    給付扶養費部分之裁定確定後有遲誤1 期履行者，其後6 個
    月之期間視為亦已到期等字，有系爭確定裁定足憑（見原法
    院司執字卷第35頁），則抗告人雖有遲誤1 期履行之情事，
    但僅其後6 個月之扶養費用視為到期，再其後之各期給付並
    不當然喪失期限利益。又家事事件法第190條第2項雖規定得
    預備查封，但扣押之範圍僅限於「履行期限屆至後債務人已
    屆清償期之薪資債權或其他繼續給付之債權」，債務人未屆
    清償期之債權，仍不得扣押，已如前述。則抗告人於清償31
    萬6547元後，即已恢復期限利益，其後之各期給付既未屆清
    償期，相對人自不得依家事事件法第190條第1項、第2 項規
    定請求就抗告人未屆清償期之扶養費用債權預備查封，本件
    強制執行程序自屬終結。相對人請求續為執行，為無理由。
四、綜上所述，原法院司法事務官以原處分駁回相對人之聲明異
    議，經核並無違誤。原裁定廢棄原處分，尚有未洽。抗告意
    旨指摘原裁定不當，求予廢棄，為有理由，爰將原裁定廢棄
    改裁定如主文第二項所示。
五、據上論結，本件抗告為有理由，爰裁定如主文。
中　　華　　民　　國　 106　　年　　10　　月　　31　　日
                  家 事 法 庭
                      審判長法　官  黃莉雲
                            法　官  吳素勤
                            法  官  何君豪
正本係照原本作成。
本裁定除以適用法規顯有錯誤為理由外，不得再抗告。如提起再
抗告，應於收受後10日內委任律師為代理人向本院提出再抗告狀
。並繳納再抗告費新臺幣１千元。
中　　華　　民　　國　 106　　年　　11　　月　　1 　　日
                            書記官  簡曉君